臺灣高雄地方法院刑事判決　　　　　　　　　　　　　九十年度易字第四五一號
　　公　訴　人　臺灣高雄地方法院檢察署檢察官
　　被　　　告　甲○○
右列被告因傷害案件，經檢察官聲請簡易判決處刑（九十年度偵字第一九○○七號）
，本院認為不宜以簡易判決處刑，爰適用通常程序審理，判決如左：
    主  文
甲○○無罪。
    理  由
一、公訴意旨略以：被告甲○○係高雄縣大寮鄉○○路三四五號「九龍遊藝場」之店
    長，因懷疑告訴人乙○○對其店內小姐毛手毛腳，竟於民國九十年九月四日凌晨
    二時許，夥同另二名有傷害犯意聯絡之不詳姓名成年男子，尾隨告訴人到該遊藝
    場旁巷內，共同徒手毆打告訴人，致告訴人受有右眼部四×三公分瘀血、下唇三
    ×一公分瘀血裂傷、左手背三×三公分紅腫之傷害，因認被告涉有刑法第二百七
    十七第一項之共同傷害罪嫌云云。
二、按檢察官聲請以簡易判決處刑之案件，經法院認為應為無罪、免訴、不受理或管
    轄錯誤判決之諭知者，應適用通常程序審判之，刑事訴訟法第四百五十二條、第
    四百五十一條之一第四項但書定有明文。本件檢察官雖聲請以簡易判決處刑，惟
    告訴人之指述前後不一，依卷內現存證據尚難認被告確有傷害告訴人之犯行，是
    本院認不宜逕以簡易判決處刑，乃改依通常程序處理，核先敘明。
三、次按犯罪事實應依證據認定之，無證據不得推定其犯罪事實。不能證明被告犯罪
    者，應諭知無罪之判決，刑事訴訟法第一百五十四條、第三百零一條第一項分別
    定有明文。再者，告訴人之告訴，係以使被告受刑事訴追為目的，是其陳述是否
    與事實相符，仍應調查其他證據以資審認。另被害人之陳述如無瑕疵，且就其他
    方面調查又與事實相符，固足採為科刑之基礎，倘其陳述尚有瑕疵，則在未究明
    前，遽採為論罪科刑之根據，即難認為適法（最高法院四十年台上字第八六號、
    七十六年台上字第四九八六號、五十二年台上字第一三○○號、六十一年台上字
    第三○九九號分別著有判例可資參照）。
四、本件公訴人認被告涉有前揭犯行，無非係以告訴人之指訴及驗傷診斷書乙紙為其
    主要論據。訊據被告甲○○堅詞否認有何傷害犯行，辯稱：當天晚上四點多我從
  朋友經營的遊藝場回店時，看見巷子裡有人被打，我不予理會，回到店內小姐告
    訴我有客人被打，我才出去關心，結果過去看到三人在打告訴人，我要勸架反而
    被踢到腳，當時告訴人也趁機逃出巷子跑走了，我沒有打告訴人等語。
五、經查：告訴人所提出前述驗傷診斷書一紙，僅能證明告訴人於九十年九月五日，
    受有右眼部四×三公分瘀血、下唇三×一公分瘀血裂傷、左手背三×三公分紅腫
    之傷害，至於該傷害係因何原因造成，是否為被告夥同其他真實姓名年籍不詳之
    男子共同毆打所致，尚非明確，仍須視告訴人指訴情節是否真實無誤而定。而告
    訴人於警訊中陳稱：「我是在後庄街與民族路口處被被告及三名男子圍住毆打，
    當時他們是用拳頭打我」云云，後於偵查中稱：「我是在民族路右轉巷內被打，
    我無法確定被告是否有打我」云云，嗣於本院調查中復改稱：「當日我離店時看
    見被告與一人站在店門口，我是走入巷內才被打，巷子裡很黑我看不見打我的人
    ，我覺得有三人打我，他們用拳頭及花瓶打我，我是聽聲音認為被告有打我」云
    云，其對於遭人毆打之地點及過程前後所述大相逕庭，則指訴情節可信度已非無
    疑。況告訴人係因於案發現場聽見被告聲音，故認被告也有參與圍毆，然告訴人
    亦自承去該店次數不超過十次，與店長只是點頭之交，沒有特別交談過等語屬實
    （見本院九十一年一月二日調查筆錄），則何以能認出被告之聲音？再者，案發
    現場之巷子設有三盞路燈，夜間照明良好等情，有現場照片九幀附卷足稽，並無
    如告訴人所述，巷內光線黑暗致無法看清之情事。且訊之證人即九龍遊藝場店員
    洪玉惠復到庭證述：當天告訴人於凌晨一、二點時進入店內，在店裡打水果盤，
    凌晨三點多時，有三名男子進入店內，與告訴人發生爭吵，約近四點時告訴人就
    與他們走出去，後來那三名男子就開始追打告訴人，並追至店旁巷內。被告是在
    四點才回店，我告訴被告店內客人有人被打，被告就出去看發生何事，被告回店
    後走路就一拐一拐的，我問被告發生何事，被告說是因為勸架而被打到（見本院
    九十年十二月十九日訊問筆錄）等語甚詳，足認被告所辯：並無參與毆打告訴人
    ，係從旁勸架乙節非虛，堪以採信。綜上所述，本件驗傷診斷書不足以證明告訴
    人所受傷害係被告所為，告訴人之指訴亦有上開瑕疵而難盡信，自不得以告訴人
    陳述逕為不利於被告之認定。卷內證據既不足以證明被告確有參與共同傷害告訴
    人之事實，本院復查無其他積極證據足資證明被告確有公訴人所指之犯行，其犯
    罪即屬不能證明，揆諸首開法條規定及判例意旨，依法自應為被告無罪之諭知。
據上論斷，應依刑事訴訟法第四百五十二條、第三百零一條第一項，判決如主文。
中      華      民      國      九十一      年      三    月   二十五   日
                                  臺灣高雄地方法院刑事第四庭
                                        審判長法官    黃建榮
                                              法官    楊國祥
                                              法官    莊珮君
右正本證明與原本無異。
如不服本判決，應於判決送達後十日內，向本院提出上訴狀。
                                            書記官    王高山
中    華    民    國      九十一      年      三      月      二十五    日
